# 请教陈版主：母公司报表和个体报表

提问人：shangmaocheng 时间：2019-03-14 11:37:21
请问陈老师：在出具合并报告时母公司报表是否应该汇总分公司作为母公司报表；如果单独出具母公司个体报表是否应该汇总分公司？

回答人：chenyiwei
“个别报表” 是指母公司作为独立法人自身的财务报表。由于分公司也是法人的组成部分，所以母公司个别报表应当是本部和各分公司报表汇总并抵销内部往来、内部交易后的结果。